臺灣桃園地方法院民事裁定　　　　　　　 100年度抗字第56號
抗　告　人　梁秀玉
相　對　人　劉安祺
上列抗告人因與相對人劉安祺間本票裁定事件，對於中華民國10
0 年3 月24日本院簡易庭100 年度司票字第1132號裁定提起抗告
，本院裁定如下：
    主  文
原裁定關於原裁定附表編號一、二、三所載，利息起算日為民國
一百年三月二十一日之部分，應予廢棄。
上開廢棄部分，相對人於原審就民國一百年三月二十一日利息之
請求，應予駁回，利息起算日應為民國一百年三月二十二日。
抗告人其餘抗告駁回。
抗告程序費用新臺幣壹仟元由抗告人負擔。
    理  由
一、按執票人向本票發票人行使追索權時，得聲請法院裁定後強
    制執行。票據法第123 條定有明文。又本票執票人依上開法
    條之規定，聲請法院裁定及抗告法院之裁定，僅依非訟事件
    程序，以審查強制執行許可與否，並無確定實體上法律關係
    存否之效力，如發票人就票據債務之存否有爭執時，應由發
    票人提起確認之訴，以資解決，最高法院56年台抗字第714
    號、57年台抗字第76號著有判例。
二、本件抗告意旨略以：相對人於數月前帶領一群人到其上班地
    點口出惡言，並恐嚇脅迫其簽下商業本票，相對人並稱伊為
    民意代表不會亂來，只是一個憑證罷了等語，因其心生恐懼
    且怕影響上班，於是相信相對人，詎相對人竟持本票向本院
    提出本票裁定，且本人未積欠相對人任何債務，爰依法提起
    本件抗告等語。
三、本件相對人於原審主張：伊執有抗告人所簽發免除作成拒絕
    證書之如原裁定附表所示本票3 紙（下稱系爭本票），內載
    票面金額均為新台幣（下同）100 萬元，發票日均為民國10
    0 年3 月16日，到期日則均未記載，系爭本票經伊提示後皆
    未獲付款，為此依票據法第123 條規定聲請裁定就上開面額
    及均自100 年3 月21日起算之法定利息許可強制執行等情，
    已據伊提出本票3 紙為證據。經查，相對人提出之該3 紙系
    爭本票，已記載發票人、發票日及票面金額，雖均未記載到
    期日，然依票據法第120 條第2 項之規定，視為見票即付。
    又按，執票人向本票債務人行使追索權時，得要求自到期日
    起，如無約定利率者，依年利六釐計算之利息，票據法第12
    4 條、第97條第1 項第2 款分別定有明文。系爭本票依相對
    人於原審之陳述，均係於100 年3 月22日持向抗告人為付款
    之提示，是就系爭本票之利息請求，僅於自100 年3 月22日
    起至清償日止，按年息6%計算之利息之範圍內為有理由，原
    裁定就此部分之利息乃係自100 年3 月21日起算，即屬有誤
    ，抗告人就此部分提起抗告，即屬有據，應予准許。再系爭
    本票如原裁定附表編號1 、2 所示部分，雖未記載付款地，
    惟發票人之地址則記載為桃園縣平鎮市○○街42巷7 號5 樓
    ，依票據法第120 條第5 項之規定，應以上址為付款地；如
    原裁定附表編號3 所示部分，雖未記載付款地及發票人地址
    ，然發票人即抗告人之住所即為上址，有抗告人個人戶籍資
    料乙紙在卷可考（見原審卷第6 頁），依上開條文第4 項、
    第5 項之規定，應以該址為付款地，核屬本院轄區。則原裁
    定就上開應准許部分，予以准許，形式上審查即無不合。抗
    告人上揭所稱：其係受恐嚇、脅迫而簽立系爭本票，且兩造
    間並無債務等語，縱令屬實，亦係其與相對人間實體上法律
    關係之爭執問題，依首揭法律規定及最高法院判例意旨，應
    由抗告人另行提起訴訟，以資解決，並非本件非訟程序所得
    審究。從而，本件抗告，一部為有理由，一部為無理由，就
    有理由部分，由本院廢棄改判如主文第一項、第二項所示，
    就無理由部分，則應予駁回，如主文第三項所示。
四、據上論結，本件抗告為一部有理由，一部無理由，依非訟事
    件法第46條、第21條第2 項、第24條第1 項，民事訴訟法第
    495 條之1 第1 項、第449 條第1 項、第450 條、第79條，
    裁定如主文。
中    華    民    國   100    年    5     月    31    日
                民事第一庭  審判長法  官  郭琇玲
                                  法  官  魏于傑
                                  法  官  范明達
正本係照原本作成。
如不服本裁定，僅得於收受本裁定正本送達後10日內，以適用法
規顯有錯誤為理由，向本院提出再抗告狀，（須附繕本乙份及繳
納再抗告裁判費新台幣1,000 元），經本院許可後始可再抗告。
中    華    民    國   100    年    5     月    31    日
                                  書記官  李心怡